【裁判字號】    95,上訴,67
【裁判日期】    950214
【裁判案由】    違反毒品危害防制條例
【裁判全文】
臺灣高等法院高雄分院刑事判決          95年度上訴字第67號
上  訴  人
即  被  告  甲○○
上列上訴人因違反毒品危害防制條例案件，不服臺灣高雄地方法
院94年度訴字第2777號中華民國94年11月21日第一審判決（起訴
案號：臺灣高雄地方法院檢察署94年度偵字第5576號、併辦案號
：同署94年度毒偵字第7558號），提起上訴，本院依簡式審判程
序審理，判決如下：
     主  文
上訴駁回。
     事實及理由
一、本案經本院審理結果，認原審法院判決之認事用法及量刑，
    均無不當，應予維持，並引用原審判決書所記載之事實、證
    據及理由。
二、上訴人即被告甲○○上訴意旨雖又指稱：原審判決量刑過重
    云云。
三、惟查，被告所犯毒品危害防制條例第10條第1 項之施用第一
    級毒品罪，其法定刑為6 月以上5 年以下有期徒刑，而被告
    為連續犯，原審法院依刑法第56條規定加重其刑後，量處有
    期徒刑9 月，係屬低度之刑，尚無過重之情形。上訴意旨以
    量刑過重指摘原判決不當，為無理由，應予駁回。
據上論斷，應依刑事訴訟法第273 條之1 第1 項、第368 條、第
373條，判決如主文。
本案經檢察官陳宗吟到庭執行職務。
中    華    民    國    95    年    2     月    14    日
                  刑事第八庭    審判長法  官  王光照
                                      法  官  蔡國
                                      法  官  洪慶鐘
以上正本證明與原本無異。
如不服本判決應於收受本判決後10日內向本院提出上訴書狀，其
未敘述上訴理由者，並得於提起上訴後10日內向本院補提理由書
狀（均須按他造當事人之人數附繕本）「切勿逕送上級法院」。
中    華    民    國    95    年    2     月    15    日
                                      書記官  呂素珍
                                                      Q
附件：
臺灣高雄地方法院刑事判決              94年度訴字第2777號
公  訴  人  臺灣高雄地方法院檢察署檢察官
被      告  甲○○
上列被告因違反毒品危害防制條例案件，經檢察官提起公訴（94
年度毒偵字第5576號）及移送併辦（94年度毒偵字第7558號），
本院合議庭裁定由受命法官獨任進行簡式審判程序，判決如下：
    主  文
甲○○連續施用第一級毒品，處有期徒刑玖月。扣案海洛因壹包
（淨重零點貳公克，空包裝重零點貳肆公克），沒收銷燬之。
    事  實
一、甲○○前於91年間因施用毒品案件，經本院以91年度毒聲字
    第7811號裁定送勒戒處所觀察、勒戒後，認無繼續施用毒品
    傾向，於92年2 月6 日觀察、勒戒執行完畢釋放，並由臺灣
    高雄地方法院檢察署檢察官以91年度毒偵字第6679號為不起
    訴處分確定。詎仍不思戒除毒癮，前開觀察、勒戒執行完畢
    釋放後5 年內，復基於施用第一級毒品之概括犯意，於94年
    6 月13日21時30分許為警採尿時回溯26小時內之某時及同年
    7 月26日13時25分許為警採尿時回溯24小時內之某時，在其
    位於高雄縣鳳山市○○街11號之住處內，將海洛因摻水以針
    筒注射之方式，連續施用海洛因2 次。嗣於（1）同 年6 月
    13 日21 時15分許，在高雄縣鳳山市○○里○○路與五甲二
    路路口處，為警查獲，扣得淨重0.2 公克海洛因1 包，並經
    警採尿送驗；（2）於 同年7 月25日6 時許，在上揭住處內
    為警查獲，經採尿送驗後，始查悉上情。
二、案經高雄縣政府警察局鳳山分局及高雄市政府警察局移送臺
    灣高雄地方法院檢察署檢察官偵查起訴及移送併辦。
    理  由
一、本件被告甲○○所犯係死刑、無期徒刑、最輕本刑為3 年以
    上有期徒刑以外之罪，其於準備程序中就被訴事實為有罪之
    陳述，經法官告知簡式審判程序之旨，並聽取公訴人、被告
    之意見後，本院合議庭認為適宜而裁定由受命法官獨任進行
    簡式審判程序，先予敘明。
二、上揭事實，業據被告於本院審理時坦承不諱，且扣案之白色
    粉末1 包，經送驗鑑定結果，確係第一級毒品海洛因（淨重
    0.2 公克，空包裝重0.24 公克），此有法務部調查局94年8
    月17日調科壹字第220020696 號鑑定通知書1 份在卷足憑，
    又被告2 度為警查獲後採集之尿液，經送台灣檢驗科技股份
    有限公司及高雄市立凱旋醫院先以酵素免疫分析法初步檢驗
    ，復以氣相層析質譜儀法確認檢驗之結果，均呈現海洛因代
    謝物嗎啡陽性反應乙情，亦有尿液代碼與真實姓名對照表2
    紙及該公司94年6 月27日編號KＺ000000000000號濫用藥物尿
    液檢驗報告、該院94年8 月1 日編號00000000號濫用藥物尿
    液檢驗報告各1 份在卷可稽，足見被告上開自白，核與事實
    相符。本案事證明確，被告犯行，堪予認定。
三、按海洛因係毒品危害防制條例第2 條第2 項第1 款所定之第
    一級毒品，不得持有及施用。次按犯毒品危害防制條例第10
    條第1 項施用第一級毒品之罪者，檢察官應聲請法院裁定令
    被告入勒戒處所觀察、勒戒，經觀察、勒戒後，認無繼續施
    用毒品傾向者，檢察官應為不起訴處分，觀察、勒戒執行完
    畢釋放後，5 年內再犯第10條之罪，檢察官應依法追訴，此
    觀諸毒品危害防制條例第20條第1 項、第2 項、第23條第2
    項前段規定自明。查被告前於91年間因施用毒品案件，經本
    院以91年度毒聲字第7811號裁定送勒戒處所觀察、勒戒後，
    認無繼續施用毒品傾向，於92年2 月6 日觀察、勒戒執行完
    畢釋放，並由臺灣高雄地方法院檢察署檢察官以91年度毒偵
    字第6679號為不起訴處分確定，此有卷附臺灣高等法院被告
    前案紀錄表、臺灣高雄地方法院檢察署刑案資料查註紀錄表
    、全國施用毒品案件紀錄表各1 份在卷可佐，足徵被告確於
    前開觀察、勒戒執行完畢釋放後，5 年內再犯本件毒品危害
    防制條例第10條第1 項施用第一級毒品之罪，揆諸前揭法條
    意旨，自應依法論科。
四、核被告所為，係犯毒品危害防制條例第10條第1 項之施用第
    一級毒品罪。被告為施用而持有海洛因之低度行為，應為施
    用之高度行為所吸收，不另論罪。被告先後多次施用海洛因
    之犯行，時間緊接，方法相同，觸犯構成要件相同之罪名，
    顯係基於概括之犯意反覆為之，應依連續犯之規定論以一罪
    ，並加重其刑。爰審酌被告因施用毒品案件，前經施以觀察
    、勒戒後，仍再犯本件犯行，足見其惡習已深，戒絕毒癮之
    意志不堅，未能體悟施用毒品對自己、家人造成之傷害及社
    會之負擔，自屬可議，犯後坦承犯行，尚有悔意，復參以施
    用毒品本質上係屬戕害自身健康之行為，尚未直接危害他人
    ，反社會性之程度應屬較低等一切情狀，量處如主文所示之
    刑，以示懲儆。又扣案之海洛因1 包（淨重0.2 公克，空包
    裝0.24公克），係屬毒品危害防制條例第2 條所管制之第一
    級毒品，不論屬於犯人與否，應依同條例第18條第1 項前段
    規定，併予宣告沒收銷燬之；而上開裝有海洛因之包裝袋1
    個，因殘留有海洛因粉末，難以完全析離，亦應一併依上開
    規定宣告沒收銷燬之。
據上論斷，應依刑事訴訟法第273 條之1 第1 項、第299 條第1
項前段，毒品危害防制條例第10條第1 項、第18條第1 項前段，
刑法第11條、第56條，判決如主文。
本案經檢察官李文和到庭執行職務。
中    華    民    國    94    年    11    月    21    日
                  刑事第十二庭  法  官  林書慧
以上正本證明與原本無異。
如不服本判決，應於判決送達後10日內，向本院提出上訴狀。
中    華    民    國    94    年    11    月    22    日
                                書記官  鍾錦祥
附錄論罪科刑法條：
毒品危害防制條例第10條第1 項
施用第一級毒品者，處六月以上五年以下有期徒刑。


司法院資訊處製作；財團法人民間司法改革基金會備份。
